# 合同能源管理项目提前结束

提问人：yrym007 时间：2021-11-04 14:33:06
请教个合同能源管理的业务问题，我司是做合同能源管理业务的公司，主要利用驰放气进行回收利用，然后按照节能分享效益分享收益，整个节能项目装置设备投入 2000 万，合同约定节能分享期 72 个月，以投资额回收的1.5倍为节能分享上限，分享期结束后项目资产归甲方所有。由于甲方内部生产结构调整，我们的装置成了备用装置，经常性的停工无法产生节能分享效益，期间资产并没有暂停折旧。所以我们与甲方商议，一次性给予我们一定的补偿款或者清偿款，然后项目资产归对方所有，我司前期收的节能款加上本次补偿款总额接近总投资额的1.5倍，现在的问题是，截止本月我账面这个项目资产净额为 1000 多万，我要是按照资产处置一次性的收取补偿款，收入计入营业外收入，固定资产处置净额作为固定资产清理处理，我这收入成本也不匹配，因为本次收取的补偿款包括以前年度没有清算的收入，针对这种大额的一次性结束合同的清算款如何账务处理才合理？请指点指点

回答人：chenyiwei
1 、以往按合同约定应收取的节能效益分享额，本次收回，作为应收账款回收处理。
2 、收取其余价款后，资产归对方所有，按照固定资产处置进行会计处理，差额计入资产处置损益。